【裁判字號】    99,訴,295
【裁判日期】    990211
【裁判案由】    搶奪等
【裁判全文】
臺灣板橋地方法院刑事判決              99年度訴字第295 號
公 訴 人  台灣板橋地方法院檢察署檢察官
被    告  甲○○
上列被告因搶奪等案件，經檢察官提起公訴（九十八年度偵字第
二四四二八號），被告於準備程序中就被訴事實為有罪之陳述，
本院合議庭裁定由受命法官改依簡式審判程序獨任審理，判決如
下：
    主      文
甲○○犯如附表所示之罪，各處如附表所示之刑，應執行有期徒
刑壹年陸月。
    事      實
一、甲○○前曾於民國90年間，因偽造文書、違反毒品危害防制
    條例、傷害、妨害兵役、贓物、強盜等案件，經本院、台灣
    台北地方法院先後判決處有期徒刑八月、一年、四月、五月
    、四月、七年六月、五月確定，經減刑、合併執行、假釋、
    撤銷假釋，現仍執行殘刑中（於本案不構成累犯）。詎仍不
    知警惕，竟基於意圖為自己不法之所有，先後為下列犯行：
（一）先於98年7 月31日下午5 時26分許，騎駕機車行經台北縣
      中和市○○路170 號前方路段時，見丘麗璿騎駕機車行駛
      在前，四下無人，認有機可乘，竟意圖為自己不法之所有
      ，基於搶奪之犯意，趁丘麗璿不及防備之際，徒手搶奪丘
      麗璿所有之金項鍊1 條；得手後旋即逃逸，惟逃逸時不慎
      失手遺落該金項鍊。
（二）次於98年8 月30日上午8 時許，途經台北市萬華區○○○
      道390 巷11號前方路段時，見蔡懷文所有、由蔡宗海使用
      之車號ＡＥＫ－５４５號重型機車停放在路旁，無人看管
      ，認有機可乘，竟意圖為自己不法之所有，基於竊盜之犯
      意，持向友人「阿傑」借用之鑰匙1 支，開啟該機車之電
      門，發動該機車以竊取之，得手後旋即離去。
（三）再於98年8 月31日下午3 時19分許，騎駕前開竊得之車號
      ＡＥＫ－５４５號重型機車，行經台北縣中和市○○路、
      秀峰街85巷口時，見陳菊霞騎駕機車行駛在前，四下無人
      ，認有機可乘，竟意圖為自己不法之所有，基於搶奪之犯
      意，趁陳菊霞不及防備之際，徒手搶奪陳菊霞所有之金項
      鍊1 條，得手後旋即逃逸。並於98年9 月1 日中午，與真
      實年籍、姓名不詳、綽號「阿貴」之成年男子前往台北縣
      中和市○○街30巷27號乙○○經營之再興銀樓銷贓（乙○
      ○涉犯故買贓物罪嫌，由本院另行審結）。
（四）復於98年9 月3 日凌晨2 時許，途經台北縣板橋市○○路
      ○段89巷1 弄8 號前方路段時，見陳錦桂所有、由劉漢華
      使用之車號ＬＫＲ－８３２號重型機車停放在路旁，無人
      看管，認有機可乘，竟意圖為自己不法之所有，基於竊盜
      之犯意，持自備之鑰匙1 支，開啟該機車之電門，發動該
      機車以竊取之，得手後旋即離去。隨後改懸掛陳烘熙所有
      、由其弟呂理君轉借予甲○○之ＦＳＧ－６２８號機車車
      牌，嗣於98年9 月4 日下午5 時許，在台北縣中和市○○
      街428 號前為警查獲，始循線查悉上情。
二、案經台北縣政府警察局中和第一分局報告台灣板橋地方法院
    檢察署檢察官偵查起訴。
    理      由
一、本案被告甲○○所犯係死刑、無期徒刑、最輕本刑為三年以
    上有期徒刑以外之罪，且非高等法院管轄之第一審案件，其
    於準備程序中就被訴事實為有罪之陳述，經本院告知簡式審
    判程序之旨，並聽取公訴人、被告之意見後，經合議庭裁定
    由受命法官獨任進行簡式審判程序，合先敘明。
二、上揭事實，業據被告於本院審理時坦承不諱，並經證人丘麗
    璿、陳菊霞、蔡宗海、劉漢華、乙○○等人於警詢及偵查時
    證述明確，復有查獲照片、贓物認領保管單、監視錄影翻拍
    照片等件在卷可證，足證被告自白核與事實相符，堪以採信
    。本案事證明確，被告犯行，洵堪認定。
三、核被告所為，係先後二次犯刑法第325 條第1 項之搶奪罪（
    指附表編號一、三部分）、第320 條第1 項之竊盜罪（指附
    表編號二、四部分）。被告所犯上開四罪，犯意各別，行為
    互殊，應予分論併罰。
四、爰審酌被告之素行不佳，犯罪之動機、目的均僅為一己之私
    利，犯罪之手段、所生危害，及犯罪後坦承犯行，態度尚屬
    良好等一切情狀，分別量處如主文所示之刑，並定其應執行
    之刑，以示懲儆。
據上論斷，應依刑事訴訟法第273 條之1 第1 項、第299 條第1
項前段，刑法第325 條第1 項、第320 條第1 項、第51條第5 款
，刑法施行法第1 條之1 ，判決如主文。
本案經檢察官馮君傑到庭執行職務。
中    華    民    國    99    年    2     月    11    日
                  刑事第17庭  法  官  林鈺琅
以上正本證明與原本無異。
如不服本判決，應於收受送達後10日內，向本院提出上訴狀，並
應敘述具體理由；其未敘述上訴理由者，應於上訴期間屆滿後20
日內，向本院補提理由書（均須按他造當事人之人數附繕本），
「切勿逕送上級法院」。
                              書記官  鍾惠萍
中    華    民    國    99    年    2     月    11    日
附錄本案論罪科刑法條全文：
刑法第325 條：（普通搶奪罪）
  意圖為自己或第三人不法之所有，而搶奪他人之動產者，處六
  月以上五年以下有期徒刑。
  因而致人於死者，處無期徒刑或七年以上有期徒刑，致重傷者
  ，處三年以上十年以下有期徒刑。
  第一項之未遂犯罰之。
刑法第320 條：
  意圖為自己或第三人不法之所有，而竊取他人之動產者，為竊
  盜罪，處五年以下有期徒刑、拘役或五百元以下罰金。
  意圖為自己或第三人不法之利益，而竊佔他人之不動產者，依
  前項之規定處斷。
  前二項之未遂犯罰之。
附表：
┌──┬──────────────┬──────────────┐
│編號│   被  訴  事  實           │    主        文            │
├──┼──────────────┼──────────────┤
│ 一 │於98年7 月31日，騎駕機車搶奪│意圖為自己不法之所有，而搶奪│
│    │丘麗璿所有之金項鍊一條。    │他人之動產，處有期徒刑捌月。│
├──┼──────────────┼──────────────┤
│ 二 │於98年8 月30日，持自備鑰匙，│竊盜，處有期徒刑參月。      │
│    │竊取蔡懷文所有之重型機車一輛│                            │
├──┼──────────────┼──────────────┤
│ 三 │於98年8 月31日，騎駕機車搶奪│意圖為自己不法之所有，而搶奪│
│    │陳菊霞所有之金項鍊一條。    │他人之動產，處有期徒刑捌月。│
├──┼──────────────┼──────────────┤
│ 四 │於98年9 月3 日，持自備鑰匙，│竊盜，處有期徒刑參月。      │
│    │竊取劉漢華所有之重型機車一輛│                            │
└──┴──────────────┴──────────────┘

司法院資訊處製作；財團法人民間司法改革基金會備份。
